---
title: "Faça você mesmo"
---

1. Crie 2 variáveis Ana e Paulo e atribua a elas valores de suas idades, 
sendo respectivamente 8 e 12 anos. As variáveis devem ser do tipo inteiro.
Imprima no console " A menina é mais velha" ou "O menino é mais velho"
como resultado de um teste lógico
```{r}
ana = 8L
paulo = 12L

ifelse(ana > paulo, "A menina é mais velha", "O menino é mais velho")
```

2. BOD é um objeto existente no R. Verifique qual a classe deste objeto.
```{r}
class(BOD)

#[1] "data.frame"
```

3. Crie um vetor que armazene números de 1 a 10 e posteriormente
imprima os valores pares.
```{r}
vetor <- 1:10
print(vetor)
#[1]  1  2  3  4  5  6  7  8  9 10

#imprime os valores pares
vetor <- seq(2,10,2)
print(vetor)
#[1]  2  4  6  8 10

#outra forma de escrever a mesma coisa
vetor <- seq(from = 2, to = 10, by = 2)
print(vetor)
#[1]  2  4  6  8 10


#uma outra forma de fazer 
numeros = c(1,2,3,4,5,6,7,8,9,10)
for (i in numeros) {
  if (numeros[i]%%2==0)
    print(numeros[i]) 
}
```

4. womem é um dataframe existente no R. Imprima as 10 últimas linhas.
```{r}
#Imprime as 10 últimas linhas 
tail(women, n = 10L)

```

5. Use a função plot do R para produzir um gráfico do atributos Sepal.Width e Petal.Length do conjunto de dados Iris. O gráfico deve imprimir apenas das linhas 50 até 100.
```{r}
novairis = iris[50:100,c(2,3)]
plot(novairis)
```
6. Crie 2 vetores de tamanhos iguais, some as posições equivalentes dos vetores e imprima o resultado.
```{r}
vetor1 = c(1,2,3,4)
vetor2 = c(4,3,2,1)
print(vetor1 + vetor2)

#[1] 5 5 5 5
```

7. Imprima o número de linhas, de colunas, nome das linhas e nome das colunas do conjunto de dados CO2.
```{r}
dim(CO2)[1]
dim(CO2)[2]
rownames(CO2)
colnames(CO2)


#[1] 84
#[1] 5
# [1] "1"  "2"  "3"  "4"  "5"  "6"  "7"  "8"  "9"  "10" "11" "12" "13" "14" "15" "16" "17"
#[18] "18" "19" "20" "21" "22" "23" "24" "25" "26" "27" "28" "29" "30" "31" "32" "33" "34"
#[35] "35" "36" "37" "38" "39" "40" "41" "42" "43" "44" "45" "46" "47" "48" "49" "50" "51"
#[52] "52" "53" "54" "55" "56" "57" "58" "59" "60" "61" "62" "63" "64" "65" "66" "67" "68"
#[69] "69" "70" "71" "72" "73" "74" "75" "76" "77" "78" "79" "80" "81" "82" "83" "84"
#[1] "Plant"     "Type"      "Treatment" "conc"      "uptake" 
```

